# 新三板募集资金验资

提问人：xiaocc8 时间：2015-08-30 21:57:33
在验资过程中遇到一个问题，新三板公司募集资金，在验资过程中，募集资金的认购款都是打入一般户，其中有一个个人在认购的过程中，打款时没有注明是“投资款”，只写了个“转入”。如果让对方再次打款，已经过了认购时间了，请问现在在验资过程中，该股东的款项是否能认为是认购款？还是需要有其他相关资料作为补充？

回答人：chenyiwei
验资还是相当注重法律形式的业务，法律形式的完备性还是相当重要的。对这个情况，首先建议将其转入款项退回，要求重新汇入款项并注明投资款；如果退回重新汇入不可行的，则至少应由该股东作出说明，且全体股东一致确认其划入款项的性质为投资款。

提问人：ya515 时间：2015-10-30 22:47:15
陈老师，您好，请问新三板企业出于挂牌需求增资业务需要出具验资报告，投资者已将资金打入企业基本户，并注明是投资款，但是个别银行以企业没有开设验资专户为由拒不回复验资函证，这种情况应该怎么处理，或者如何实施替代程序？此外，如果 3 个投资者分不同银行不同时间注入资本金，且前后注资时间相差超过一个月，例如A银行到账日为两笔资金到账日分别为 2015 年 8 月 28日， 2015 年 9 月 25 日，B银行资金入账日为 2015 年 10 月 30 日，企业需要将这三笔验资作为同一轮注资，这种情况下，A、B两个银行的询证函截止日可否分别为 2015 年 9 月 25 日，和 2015 年 10 月 30 日，然后验资报告基准日取 2015 年 10 月 30 日？因为A银行明确不能对2015 年 9 月 25 日以后期间的资金情况提供证明

回答人：chenyiwei
验资询证函所函证的信息应当是截止到验资截止日（10.30）的。这种情况至少应在客户陪同下现场到银行打印相关帐户流水以核实其发生额和截至验资截止日的余额情况。